臺灣桃園地方法院刑事判決　　　　　 100年度審易字第2186號
公　訴　人　臺灣桃園地方法院檢察署檢察官
被　　　告　胡財銘
上列被告因竊盜案件，經檢察官提起公訴（100 年度偵字第1578
1 號），本院準備程序進行中，被告就被訴事實為有罪陳述，經
本院告知簡式審判程序意旨，並聽取當事人之意見後，本院裁定
改以簡式審判程序審理，判決如下：
    主      文
胡財銘犯如附表所示之罪，各處如附表宣告刑欄所示之刑。應執
行有期徒刑貳年肆月。扣案扳手參支均沒收。
    事實及理由
一、胡財銘與胡○（民國82年3 月26日生，其於為附表編號 1
    、2 時為14歲以上未滿18歲之少年，真實姓名詳卷，其所涉
    竊盜案業經本院少年法庭以100 年少調字第1161號裁定應予
    訓誡）共同基於意圖為自己不法所有之犯意聯絡，攜帶胡○
    所有、客觀上得作為兇器使用之扳手3 支，於附表所示時
    間，共同到桃園縣龜山鄉○○街109 巷133 號旁工地，竊取
    被害人陳溪石放置於工地內之橋樑連接接板若干，得手後均
    載運至桃園縣龜山鄉○○路○ 段600 之2 號「鱗鑒環保科技
    有限公司」販賣牟利。嗣為警於100 年6 月8 日凌晨3 時許
    ，在桃園縣龜山鄉○○路與光峰路口查獲胡○，並扣得胡
    ○所有供犯本件竊盜罪所用之上述工具，進而循線查悉上
    情。
二、證據名稱：
（一）被告胡財銘於偵查及本院準備程序中之自白。
（二）證人即共犯胡○於警詢供述、偵查中之證述；被害人陳
      溪石於警詢中之供述。
（三）桃園縣政府警察局龜山分局搜索扣押筆錄、扣押物品目錄
      表、贓物領據。
（四）扣案扳手3 支。
三、新舊法比較：
（一）按行為後法律有變更者，適用行為時之法律，但行為後之
      法律有利於行為人者，適用最有利於行為人之法律，刑法
      第2條 第1 項定有明文。於被告行為後，刑法第321 條第
      1 項第2 款規定於100 年1 月26日經總統公布修正，於同
      年月28日生效，有關該條款前、後規定之構成要件均屬相
      同，但修正前之法定刑為「6 月以上、5 年以下有期徒刑
      」，而修正後之法定刑則為「6 月以上、5 年以下有期徒
      刑，得併科新臺幣10萬元以下罰金」，又修正前之321 條
      第1 項第1 款構成要件為「於夜間侵入住宅或有人居住之
      建築物、船艦或隱匿其內而犯之者」，修正後同款之構成
      要件則為「侵入住宅或有人居住之建築物、船艦或隱匿其
      內而犯之者」，經比較新、舊法之結果，被告行為時之舊
      法對被告較為有利，揆諸前開刑法第2 條第1 項前段之規
      定，自應適用被告行為時之舊法，即依修正前刑法第321
      條第1 項之規定論處。
（二）兒童及少年福利法於100 年11月11日經立法院修正名稱為
      兒童及少年福利與權益保障法，並經總統於100 年11月30
      日公布，原兒童及少年福利法第70條移列於第112 條，二
      者規定完全相同，故毋庸比較，逕行適用修正後之法律。
四、核被告所為，均係犯修正前刑法第321 條第1 項第3 款攜帶
    兇器竊盜罪。被告與胡○二人就附表所示之犯行，有犯意
    聯絡及行為分擔，為共同正犯。又被告所為如附表所示犯行
    ，犯意各別、行為互殊，應予分論併罰。另被告如附表編號
    1 、2 犯行，共犯胡○於行為時仍係未滿18歲之少年，是
    被告如附表編號1 、2 犯行係與少年共同實施犯罪，應依兒
    童及少年福利與權益保障法第112 條規定加重其刑。爰審酌
    被告不思以正當途徑獲取財物，僅因缺錢花用，竟恣意竊取
    他人財物，顯已侵害他人財產安全，所為誠屬不該，惟念及
    被告自承為輕度智能障礙之人，有其提出之中華民國身心障
    礙手冊在卷可參，犯後又坦承犯行，犯後態度尚可等一切情
    狀，分別諭知如附表宣告刑欄所示之刑，並依法定其應執行
    刑如主文所示，以示懲儆。扣案之扳手3 支，雖為共犯胡○
    所有，此亦據共犯胡○自承在卷，惟該工具為被告與胡
    ○共同犯本案所用之工具，依共犯連帶沒收原則，仍應依
    刑法第38條第1 項第2 款規定，於本件被告胡財銘各該犯行
    主文項下，均宣告沒收，附此敘明。
五、應適用之法條：
    刑事訴訟法第273 條之1 第1 項、第299 條第1 項前段、第
    310 條之2 、第454 條第1 項，修正前刑法第321 條第1 項
    第3 款，刑法第2 條第1 項前段、第28條、第51條第5 款、
    第38條第1 項第2 款，兒童及少年福利與權益保障法第112
    條，判決如主文。
六、如不服本判決，得自收受送達之翌日起10日內向本院提出上
    訴狀（應附繕本），其未敘述上訴理由者，應於上訴期間屆
    滿後20日內補提理由書狀於本院，上訴於臺灣高等法院。
本案經檢察官曾姿綺到庭執行職務。
中    華    民    國    100     年    12  月    27    日
                         刑事庭  法  官  游紅桃
以上正本證明與原本無異。
                                 書記官  陳恩如
中    華    民    國    100     年    12  月    27    日
附錄本案論罪科刑法條：
修正前中華民國刑法第321條第1項第3款（加重竊盜罪）
犯竊盜罪而有左列情形之一者，處6 月以上、5 年以下有期徒刑
：
三、攜帶兇器而犯之者。
附表：
 ┌─┬─────┬────┬──────┬──────────┐
 │編│  時  間  │竊取之橋│銷贓所得金額│  宣告刑            │
 │號│          │樑連接板│（新臺幣）  │                    │
 │  │          │（塊）  │            │                    │
 ├─┼─────┼────┼──────┼──────────┤
 │1 │99年3月4日│ 23     │3,600元     │胡財銘成年人與未滿十│
 │  │7時許     │        │            │八歲之人共同攜帶兇器│
 │  │          │        │            │竊盜，處有期徒刑柒月│
 │  │          │        │            │，扣案扳手參支均沒收│
 │  │          │        │            │。                  │
 ├─┼─────┼────┼──────┼──────────┤
 │2 │99年3月7日│ 23     │1,200元     │胡財銘成年人與未滿十│
 │  │7時許     │        │            │八歲之人共同攜帶兇器│
 │  │          │        │            │竊盜，處有期徒刑柒月│
 │  │          │        │            │，扣案扳手參支均沒收│
 │  │          │        │            │。                  │
 ├─┼─────┼────┼──────┼──────────┤
 │3 │99年4月2日│ 20     │3,600元     │胡財銘共同攜帶兇器竊│
 │  │12時許    │        │            │盜，處有期徒刑陸月。│
 │  │          │        │            │扣案扳手參支均沒收。│
 ├─┼─────┼────┼──────┼──────────┤
 │4 │99年4月6日│ 20     │3,400元     │胡財銘共同攜帶兇器竊│
 │  │6時許     │        │            │盜，處有期徒刑陸月。│
 │  │          │        │            │扣案扳手參支均沒收。│
 ├─┼─────┼────┼──────┼──────────┤
 │5 │99年4月6日│ 20     │3,400元     │胡財銘共同攜帶兇器竊│
 │  │15時許    │        │            │盜，處有期徒刑陸月。│
 │  │          │        │            │扣案扳手參支均沒收。│
 ├─┼─────┼────┼──────┼──────────┤
 │6 │99年4月7日│ 18     │2,700元     │胡財銘共同攜帶兇器竊│
 │  │11時許    │        │            │盜，處有期徒刑陸月。│
 │  │          │        │            │扣案扳手參支均沒收。│
 ├─┼─────┼────┼──────┼──────────┤
 │7 │99年4月8日│ 15     │3,600元     │胡財銘共同攜帶兇器竊│
 │  │11時許    │        │            │盜，處有期徒刑陸月。│
 │  │          │        │            │扣案扳手參支均沒收。│
 ├─┼─────┼────┼──────┼──────────┤
 │8 │99年4月9日│ 15     │3,700元     │胡財銘共同攜帶兇器竊│
 │  │10時許    │        │            │盜，處有期徒刑陸月。│
 │  │          │        │            │扣案扳手參支均沒收。│
 ├─┼─────┼────┼──────┼──────────┤
 │9 │99年4月10 │ 10     │3,600元     │胡財銘共同攜帶兇器竊│
 │  │日10時許  │        │            │盜，處有期徒刑陸月。│
 │  │          │        │            │扣案扳手參支均沒收。│
 ├─┼─────┼────┼──────┼──────────┤
 │10│99年4月11 │ 10     │3,600元     │胡財銘共同攜帶兇器竊│
 │  │日8時許   │        │            │盜，處有期徒刑陸月。│
 │  │          │        │            │扣案扳手參支均沒收。│
 ├─┼─────┼────┼──────┼──────────┤
 │11│99年4月12 │ 5      │1,200元     │胡財銘共同攜帶兇器竊│
 │  │日8時許   │        │            │盜，處有期徒刑陸月。│
 │  │          │        │            │扣案扳手參支均沒收。│
 ├─┼─────┼────┼──────┼──────────┤
 │12│99年4月13 │ 50     │13,000元    │胡財銘共同攜帶兇器竊│
 │  │日8時許   │        │            │盜，處有期徒刑陸月。│
 │  │          │        │            │扣案扳手參支均沒收。│
 ├─┼─────┼────┼──────┼──────────┤
 │13│99年4月14 │ 50     │13,000元    │胡財銘共同攜帶兇器竊│
 │  │日8時許   │        │            │盜，處有期徒刑陸月。│
 │  │          │        │            │扣案扳手參支均沒收。│
 ├─┼─────┼────┼──────┼──────────┤
 │14│99年4月15 │ 50     │13,000元    │胡財銘共同攜帶兇器竊│
 │  │日8時許   │        │            │盜，處有期徒刑陸月。│
 │  │          │        │            │扣案扳手參支均沒收。│
 ├─┼─────┼────┼──────┼──────────┤
 │15│99年4月16 │ 60     │24,000元    │胡財銘共同攜帶兇器竊│
 │  │日8時許   │        │            │盜，處有期徒刑陸月。│
 │  │          │        │            │扣案扳手參支均沒收。│
 ├─┼─────┼────┼──────┼──────────┤
 │16│99年4月17 │ 60     │24,000元    │胡財銘共同攜帶兇器竊│
 │  │日9時許   │        │            │盜，處有期徒刑陸月。│
 │  │          │        │            │扣案扳手參支均沒收。│
 └─┴─────┴────┴──────┴──────────┘